臺灣高雄地方法院刑事判決　　　　　 100年度審易字第2992號
公　訴　人　臺灣高雄地方法院檢察署檢察官
被　　　告　王俊成
選任辯護人　蔡錫欽律師
　　　　　　謝以涵律師
上列被告因竊盜案件，經檢察官提起公訴（100 年度偵字第
20714 號），本院依簡式審判程序審理，判決如下：
    主  文
王俊成犯夜間侵入住宅竊盜罪，處有期徒刑拾月。又犯侵入住宅
竊盜罪，處有期徒刑壹年。應執行有期徒刑壹年捌月。
    事  實
一、王俊成意圖為自己不法之所有，而基於竊盜之犯意，分別為
    下列之行為：
（一）於民國98年3 月30日凌晨3 時多許，推開莊惠嵐位在高雄
      市三民區○○○路165 巷2 號1 樓之住處大門，進入該屋
      ，竊得桌上型微星電腦主機1 台及優派22吋液晶螢幕1 台
      （價值共計新臺幣《下同》45,000元） 。
（二）於100 年6 月14日下午1 時許，騎乘車牌號碼PT2-360 號
      機車至莊惠嵐上開住處外，並推開該住處大門，進入該屋
      ，竊得ACER宏碁紅色10吋筆記型電腦1 台、NOKIA6300 手
      機1 支、麗仕洗髮乳2 瓶、蜜妮沐浴乳2 瓶、逸宣秀洗髮
      乳1 瓶及羅亞戴蒙項鍊戒指1 組（價值共計約17,557元，
      起訴書誤載為24,557元）。嗣經警循線查獲，並扣得其所
      竊得之ACER宏碁筆記型電腦1 台、NOKIA6300 手機1 支、
      麗仕洗髮乳2 瓶、蜜妮沐浴乳2 瓶、逸宣秀洗髮乳1 瓶。
二、案經莊惠嵐訴由高雄市政府警察局三民第一分局移送臺灣高
    雄地方法院檢察署檢察官偵查起訴。
    理  由
一、被告王俊成所犯為死刑、無期徒刑或最輕本刑為3 年以上有
    期徒刑以外之罪，其於準備程序中就被訴事實為有罪之陳述
    ，經告知簡式審判程序之旨，並聽取公訴人、被告及辯護人
    之意見後，依刑事訴訟法第273 條之1 第1 項規定，進行簡
    式審判程序；又本件之證據調查，依刑事訴訟法第273 條之
    2 規定，不受同法第159 條第1 項、第161 條之2 、第161
    條之3 、第163 條之1 及第164 條至第170 條規定之限制，
    合先敘明。
二、上揭事實，業據被告坦承不諱，核與證人即告訴人莊惠嵐、
    證人黃美善於警詢中之證述情節相符，並有高雄市政府警察
    局三民第一分局長明派出所受理刑事案件報案三聯單、扣押
    筆錄、扣押物品目錄表、贓物認領保管單、監視器翻拍照片
    、扣案物照片等證據在卷可稽，足認被告前開任意性之自白
    與事實相符，得作為被告有罪之證據。從而，本件事證明確
    ，被告犯行堪以認定，應依法論科。
三、本件被告為犯罪事實（一）之犯行後，刑法第321 條業於
    100 年1 月26日修正公布，並於同年月28日施行。又依刑法
    第2 條第1 項規定：「行為後法律有變更者，適用行為時之
    法律。但行為後之法律有利於行為人者，適用最有利於行為
    人之法律。」。查修正後刑法第321 條規定：「犯竊盜罪而
    有下列情形之一者，處月6 以上、5 年以下有期徒刑，得併
    科新臺幣10萬元以下罰金：一、侵入住宅或有人居住之建築
    物、船艦或隱匿其內而犯之者。二、毀越門扇、牆垣或其他
    安全設備而犯之者。三、攜帶兇器而犯之者。四、結夥三人
    以上而犯之者。五、乘火災、水災或其他災害之際而犯之者
    。六、在車站、埠頭、航空站或其他供水、陸、空公眾運輸
    之舟、車、航空機內而犯之者。前項之未遂犯罰之。」，經
    比較新舊法之規定，新法增加「得併科罰金」之規定外，並
    刪除原第1 款「於夜間」之要件，且就第6 款增加「航空站
    、其他供水、陸、空公眾運輸之舟、車、航空機內」之要件
    ，核均屬加重刑罰或擴大加重竊盜構成要件之涵攝範圍，是
    修正後刑法第321 條第1 項之規定並未有利於行為人，是就
    被告此部分之犯行，自應適用修正前刑法第321 條第1 項規
    定。
四、是核被告王俊成就犯罪事實（一）所為，係犯修正前刑法第
    321 條第1 項第1 款之夜間侵入住宅竊盜罪；就犯罪事實（
    二）所為，係犯刑法第321 條第1 項第1 款侵入住宅竊盜罪
    。又修正前刑法第321 條第1 項第1 款之夜間侵入住宅竊盜
    罪，與現行刑法第321 條第1 項第1 款之侵入住宅竊盜罪，
    均為刑法第306 條無故侵入住宅罪與普通竊盜罪之結合犯，
    是無故侵入住宅竊盜，係犯普通竊盜罪之加重情形，已結合
    於所犯加重竊盜之罪質中，自不能於論以加重竊盜罪外，更
    行論以無故侵入住宅罪（最高法院92年度台非字第6 號判決
    參照），附此敘明。被告所犯上開2 罪，犯意各別，行為互
    殊，應予分論併罰。爰審酌被告時值青壯之年，四肢健全，
    竟不思以自身勞動賺取金錢，僅因家境不佳而侵入他人住宅
    竊取他人財物，造成告訴人財產上損失，不勞而獲之心態甚
    不可取，且對告訴人住居安寧造成危害，影響告訴人身心甚
    鉅，無形中對其心理產生莫大畏怖心，而無法正常工作，所
    為誠屬可議，復於2 年後再度侵入告訴人住宅竊盜，再次使
    告訴人蒙受財產上及精神上之損害，所為實難輕縱；惟念其
    犯後坦承犯行，態度尚可，且第2 次竊盜所竊得物品業已發
    還告訴人領回，此有贓物認領單2 紙在卷可佐，告訴人所受
    財產上損害稍有減輕，兼衡其犯罪動機、生活狀況、智識程
    度等一切情狀，認檢察官具體求處各處有期徒刑1 年2 月，
    略嫌過重，爰分別量處如主文所示之刑，並定其應執行之刑
    ，以資懲儆。至辯護人為被告請求給予緩刑，本院審酌被告
    所犯不止1 次，被告配偶與告訴人為近20年之好友，被告未
    念此情，反乘機2 度侵入告訴人住宅竊盜，且迄至本院審理
    時均未與告訴人達成和解，是認不宜宣告緩刑，併此敘明。
據上論斷，應依刑事訴訟法第273 條之1 第1 項、第299 條第1
項前段，修正前刑法第321 條第1 項第1 款，刑法第2 條第1 項
前段、第321 條第1 項第1 款、第51條第5 款，判決如主文。
本案經檢察官陳筱茜到庭執行職務。
中    華    民    國   100    年    10    月    31    日
                  刑事第十庭    法  官  王靖茹
以上正本證明與原本無異。
如不服本判決應於收受判決後10日內向本院提出上訴書狀，並應
敘述具體理由。其未敘述上訴理由者，應於上訴期間屆滿後20日
內向本院補提理由書(均須按他造當事人之人數附繕本)「切勿逕
送上級法院」。
中    華    民    國   100    年    10    月    31    日
                                書記官  楊明月
附錄本案論罪科刑法條：
《100年1月26日修正前中華民國刑法第321條第1項》
犯竊盜罪而有左列情形之一者，處 6 月以上、 5 年以下有期徒
刑：
一、於夜間侵入住宅或有人居住之建築物、船艦或隱匿其內而犯
    之者。
二、毀越門扇、牆垣或其他安全設備而犯之者。
三、攜帶兇器而犯之者。
四、結夥三人以上而犯之者。
五、乘火災、水災或其他災害之際而犯之者。
六、在車站或埠頭而犯之者。
《中華民國刑法第321條第1項》
犯竊盜罪而有下列情形之一者，處6 月以上、5 年以下有期徒刑
，得併科新臺幣10萬元以下罰金：
一、侵入住宅或有人居住之建築物、船艦或隱匿其內而犯之者。
二、毀越門扇、牆垣或其他安全設備而犯之者。
三、攜帶兇器而犯之者。
四、結夥三人以上而犯之者。
五、乘火災、水災或其他災害之際而犯之者。
六、在車站、埠頭、航空站或其他供水、陸、空公眾運輸之舟、
    車、航空機內而犯之者。